最高法院民事裁定　　　　　　　　　 111年度台簡抗字第44號
再 抗告 人　周綠梅
訴訟代理人　謝志明律師
上列再抗告人因與陳正德等間請求給付租金等事件，對於中華民
國110年11月17日臺灣臺北地方法院裁定（110年度簡抗字第64號
），提起再抗告，本院裁定如下：
    主  文
再抗告駁回。                                            
再抗告訴訟費用由再抗告人負擔。
    理  由                                              
按共同訴訟之被告數人，其住所不在一法院管轄區域內者，各該
住所地之法院俱有管轄權。但依第4 條至第19條規定有共同管轄
法院者，由該法院管轄，民事訴訟法第20條定有明文。又同法第
10條規定：因不動產之物權或其分割或經界涉訟者，專屬不動產
所在地之法院管轄。其他因不動產涉訟者，得由不動產所在地之
法院管轄。所謂其他因不動產涉訟，係指因不動產之物權或其分
割或經界以外，與不動產有關之一切事項涉訟者而言，包括以不
動產為標的物之債權契約涉訟者。本件再抗告人向臺灣臺北地方
法院（下稱臺北地院）起訴主張相對人無權占有坐落新北市○○
區○○段0000地號土地及其上未辦保存登記建物（即門牌號碼新
北市○○區○○路000號房屋），爰依民法第425條之1、第179條
及第176 條規定，請求相對人連帶給付租金，及給付該房屋修繕
費用。臺北地院臺北簡易庭逕依職權裁定將之移送臺灣新北地方
法院（下稱新北地院）。再抗告人不服，提起抗告，原法院以：
再抗告人所提本件訴訟，核屬不動產物權以外之其他因不動產涉
訟，依民事訴訟法第10條第2 項規定，得由該不動產所在地之法
院即新北地院管轄。而相對人陳正德、陳美女、陳美華、陳君惠
、陳秀娥之住所地依序在臺北市萬華區、新北市新莊區、臺北市
北投區、花蓮縣、新北市中和區，非屬同一法院管轄區域內，依
民事訴訟法第20條但書規定，自應由共同管轄法院即新北地院管
轄。因而維持臺北地院臺北簡易庭所為裁定，駁回再抗告人之抗
告。經核於法並無違誤。再抗告論旨謂：伊所提訴訟非專屬管轄
事件，依民事訴訟法第22條規定，伊得向有管轄權之其中一法院
起訴，原裁定未適用該法條規定，適用法規顯有錯誤，顯然影響
裁判云云。顯然未區辨同一訴訟與共同訴訟於競合管轄時所應適
用之法規不同，而誤認本件其所提被告數人之共同訴訟，有民事
訴訟法第22條規定之適用。再抗告意旨，指摘原裁定適用法規顯
有錯誤，聲明廢棄，非有理由。
據上論結，本件再抗告為無理由。依民事訴訟法第495條之1第 2
項、第481條、第449條第1項、第95條、第78條，裁定如主文。
中    華    民    國   111    年    3     月    10    日
                      最高法院民事第五庭
                          審判長法官  袁  靜  文  
                                法官  林  金  吾  
                                法官  陳  靜  芬  
                                法官  石  有  為  
                                法官  許  秀  芬  
本件正本證明與原本無異
                                      書  記  官
中    華    民    國   111    年    3     月    24    日